---
title: "Scraping Livre de Poche"
author: "Jérôme THIBAULT"
date: "25/04/2018"
output: html_document
---

## Introduction
Ce premier script scrape les 4ème de couverture des livres de différentes collections (pour l'instant, on s'est limité aux genre "Fantastique" et "Science-Fiction").

Il récupère le titre du livre, le genre et son résumé.


## Installation des dépendances
Le projet est géré sous Packrat, les dépendances restent donc locales au projet.

```{r install dependencies}
# packrat::clean()
# install.packages("rvest")
# install.packages("testthat")
# install.packages("tidyverse")
```


## Chargement des librairies

```{r}
library(rvest)
library(tidyverse)
# TODO : assert the title and summary
library(testthat)
```


## Extraction d'un livre
On teste l'extraction d'un livre pour vérifier que nos méthodes fonctionnent bien :

```{r one book scraping}

oneBook <- read_html("http://www.livredepoche.com/rainbows-end-vernor-vinge-9782253159933")

title <- oneBook %>% html_nodes(".book-title") %>% html_text()
summary <- oneBook %>% html_nodes(".view-content p") %>% html_text()

print(title)
print(summary)

```


## Extraction des livres d'un genre

```{r multiple book scraping}
scraperDelay <- 0.25
rootUrl <- "http://www.livredepoche.com"


# Takes an HTML node list and extracts the book summary
retrieveBookSummary <- function(book) {
  return(book %>% html_nodes(".book-resume-block") %>% html_text())
  # FIXME : le p n'est pas toujours présent après le block resume
  # return(book %>% html_nodes(".book-resume-block p") %>% html_text())
}


# Extension to any LdP URL
retrieveAnyGenreCurrentPageBooksURLs <- function(completeUrl, pageIndex) {
  pageNumberParameter <- "pageNumber"
  rootSearchUrl <- paste(completeUrl, pageNumberParameter, sep="")
  genreCurrentPageURL <- paste(gsub(pageNumberParameter, as.character(pageIndex), rootSearchUrl), sep="")
  genreCurrentPage <- read_html(genreCurrentPageURL)
  return(genreCurrentPage %>% html_nodes(".book-title a") %>% html_attr("href"))
}

# Loop utility function
retrieveGenreBooks <- function (completeUrl, maxPageIndex, genreName) {
  dfBookSummaries <- data_frame()
  for (i in 0:maxPageIndex) {
    genreSummaries <- sapply(retrieveAnyGenreCurrentPageBooksURLs(completeUrl, i), function(bookURL) {
    book <- read_html(paste(rootUrl, bookURL, sep=""), encoding = "UTF-8")
    Sys.sleep(scraperDelay)
    return(retrieveBookSummary(book))
  })
    if (length(genreSummaries) == 0) {
      print(paste("No more books in the genre :", genreName, "at index :", i));
      break;
    }
    else {
      dfBookSummaries <- rbind(dfBookSummaries, data_frame(text = unlist(genreSummaries),genre=genreName)) 
    }
  }
  return(dfBookSummaries)
}


# Main Code
literaryGenres <- tribble(
  ~label, ~url,
  "Classiques", "http://www.livredepoche.com/collection-classiques?sort_by=field_book_publication_date&sort_order=DESC&page=",
  "Documents", "http://www.livredepoche.com/collection-documents?sort_by=field_book_publication_date&sort_order=DESC&page=",
  "Imaginaire", "http://www.livredepoche.com/collection-imaginaire?sort_by=field_book_publication_date&sort_order=DESC&page=",
  "Littérature", "http://www.livredepoche.com/collection-litterature?sort_by=field_book_publication_date&sort_order=DESC&page=",
  "Policier", "http://www.livredepoche.com/collection-policiers?sort_by=field_book_publication_date&sort_order=DESC&page=",
  "Thriller", "http://www.livredepoche.com/collection-thrillers?sort_by=field_book_publication_date&sort_order=DESC&page="
)

dfAllBooks <- data_frame()

for (i in 1:nrow(literaryGenres)) {
  dfCurrentBooks <- retrieveGenreBooks(literaryGenres[i,]$url, 300, literaryGenres[i,]$label)
  dfAllBooks <- rbind(dfAllBooks, dfCurrentBooks)
}

# Write the result to ensure we will not need to scrap every time we run the project
write.csv(dfAllBooks, file="/Users/jeromethibault/Documents/R/library/dfAllBooks.csv")
```
